臺灣高雄地方法院刑事判決　　　　　　　　　　　　九十二年度訴字第二五三號
　　公　訴　人　臺灣高雄地方法院檢察署檢察官甲○○
　　被　　　告　丙○○
右列被告因偽造文書案件，檢察官提起公訴（九十二年度偵字第一九八四四號）後，
聲請改依協商程序而為判決，本院判決如左：
    主  文
丙○○共同連續偽造公印文，處有期徒刑陸月，如易科罰金，以參佰元折算壹日。
扣案偽造之「乙○○」國民身分證一張、泛亞電信用戶申請書客戶存根聯一張，以及
如附表(二)及附表(三)（客戶存根聯除外）所示偽造之「丁○○」、「乙○○」署名及指
印均沒收。
    事實及理由
一、犯罪事實：
    丙○○於民國九十二年九月間某日，在台南市體育公園內，與不詳姓名年籍之羅
    姓成年男子，基於共同偽造文書及意圖為自己不法所有之概括犯意聯絡，由丙○○先交付自己之照片給羅姓男子，以製作偽造之國民身分證及駕駛執照。羅姓男
    子則在不詳時間、地點，利用丙○○所交付之相片及「乙○○」、「丁○○」之
    年籍資料，先在空白國民身分證二張正面偽造「內政部印」公印文二枚，在空白
    之汽車駕駛執照一張偽造「交通部駕駛執照製發之章」之印文一枚，並在上開偽
    造之證件上偽載「乙○○」及「丁○○」之年籍等資料，再換貼丙○○本人之照
    片後，偽造「乙○○」之國民身分證一張及丁○○之國民身分證、駕駛執照各一
    張，交付丙○○持用（詳如附表(一)所載），足以生損害於乙○○、丁○○本人及
    戶政主管機關、交通監理機關對證照管理之正確性：
    (一)丙○○取得上開偽造之證件後，於同年九月十九日及二十三日，先後前往台南
      市○○路○段五００號泰元汽車企業有限公司（以下簡稱泰元公司），以丁○○之名義，行使偽造之丁○○國民身分證與駕駛執照，並在租車合約書、空白
      本票上偽造丁○○之署押共四枚，在客戶資料表上偽造丁○○之署名及指印各
      一枚（詳如附表(二)所示），以偽造之合約書，持以向泰元公司負責人戊○○行
      使，分別以新台幣（下同）七千元及八千元之代價，租用二Ａ─二四一０號及
      三Ｇ─六六三二號三菱一千六百西西自小客車各一輛，使戊○○陷於錯誤，以
    為是丁○○本人租用車輛，而交付汽車予丙○○，足生損害予丁○○及泰元公
      司。丙○○得手後，將二Ａ─二四一０號車交給羅姓男子，自己留用三Ｇ─六
      六三二號車，逾期仍未還車，該三Ｇ─六六三二號車因裝有衛星導航器，經泰
      元公司自行尋回，而二Ａ─二四一０號車仍下落不明。
    (二)丙○○復於同年九月二十四日前往高雄縣路竹鄉○○路六七二號震旦行股份有
      限公司路竹店（以下簡稱震旦行），行使偽造之乙○○國民身分證，並在泛亞
      電信用戶申請書上（一式三聯）偽造乙○○之署名（如附表(三)所示），以偽造
      之申請書持以向店員行使，購買手機一支及租用0000000000號行動
      電話門號，使震旦行員工陷於錯誤，以為是乙○○申購手機及行動電話門號，
      而交付手機一支及ＳＩＭ卡一張予丙○○。丙○○得手後將手機交給羅姓男子
      ，門號ＳＩＭ卡自己使用，足生損害於乙○○、震旦行及泛亞電信股份有限公
      司。
    (三)嗣於九十二年九月二十七日二十時許，丙○○在高雄縣路竹鄉○○○○○路口
      遭警盤查，發現丙○○持有偽造之乙○○身分證，而循線查獲上情。
二、證據：
    （一）被告丙○○於警訊、檢察官訊問及本院訊問中之自白。
    （二）證人乙○○、戊○○警訊中之證詞。
    （三）卷附偽造之「丁○○」國民身分證、駕駛執照影本各一張、汽車租賃合約
          書影本二張、空白本票影本二張、客戶資料表影本一張、泛亞電信用戶申
          請書客戶存根聯一張，內政部警政署刑事警察局九十二年十二月九日刑鑑
          字第二二九四六三號鑑驗通知書一紙。
    （四）扣案偽造之「乙○○」國民身分證正本一張。
三、本件經檢察官與被告於審判外達成協商之合意且被告已認罪，其合意內容為：（
    一）被告願受科刑範圍為有期徒刑六月，如易科罰金，以參佰元折算壹日。（二
    ）從刑部分由本院依職權宣告。經查，上開協商合意並無刑事訴訟法第四百五十
    五條之四第一項所列情形之一，檢察官聲請改依協商程序而為判決，本院爰不經
    言詞辯論，於協商合意範圍內為協商判決，合予敘明。
四、應適用之法條：刑事訴訟法第四百五十五條之四第二項、第四百五十五條之八，
    刑法第二十八條、第五十六條、第二百十八條、第二百十七條、第二百十六條、
    第二百十條、第二百十二條、第三百三十九條第一項、第二百十九條、第五十五
    條、第三十八條第一項第二款、第四十一條第一項、罰金罰鍰提高標準條例第一
    條前段、第二條。
五、本判決除有刑事訴訟法第四百五十五條之四第一項第一款、第二款、第四款、第
    六款、第七款所定情形之一，或違反同條第二項規定者外，不得上訴。
六、如不服本件判決，得自收受判決送達之日起十日內，向本院提出上訴書狀，上訴
    於第二審法院。
中      華      民      國      九十三      年      四    月    三十    日
                                       臺灣高雄地方法院刑事第六庭
                                            法  官   高英賓
右正本證明與原本無異。
                                            書記官   林雯琪
中      華      民      國      九十三      年      四    月    三十    日
附表(一)：被告偽造之證件
┌───────┬───┬───────────────┬───────┐
│  證件名稱    │名義人│       偽造之印文             │  備   註     │
├───────┼───┼───────────────┼───────┤
│國民身分證    │乙○○│「內政部印」公印文壹枚        │              │
├───────┼───┼───────────────┼───────┤
│國民身分證    │丁○○│「內政部印」公印文壹枚        │正本未扣案    │
├───────┼───┼───────────────┼───────┤
│汽車駕駛執照  │丁○○│「交通部駕駛執照之章」印文壹枚│正本未扣案    │
└───────┴───┴───────────────┴───────┘
附表(二)
┌────────────────┬─────────┬────────┐
│    文  件  名  稱              │  偽造之署名      │  偽造之指印    │
├────────────────┼─────────┼────────┤
│汽車租賃合約書(日期：92.9.19)   │「丁○○」壹枚    │                │
├────────────────┼─────────┼────────┤
│空白本票(同右)                  │「丁○○」壹枚    │                │
├────────────────┼─────────┼────────┤
│汽車租賃合約書(日期：92.9.23)   │「丁○○」壹枚    │                │
├────────────────┼─────────┼────────┤
│空白本票(同右)                  │「丁○○」壹枚    │                │
├────────────────┼─────────┼────────┤
│客戶資料表                      │「丁○○」壹枚    │指印壹枚        │
└────────────────┴─────────┴────────┘
附表(三)
┌────────────────┬─────────┬────────┐
│    文  件  名  稱              │  偽造之署名      │  備       註   │
├────────────────┼─────────┼────────┤
│用戶申請書(泛亞電信存根聯)      │「乙○○」壹枚    │署名沒收        │
├────────────────┼─────────┼────────┤
│用戶申請書(經銷存根聯)          │「乙○○」壹枚    │署名沒收        │
├────────────────┼─────────┼────────┤
│用戶申請書(客戶存根聯)          │「乙○○」壹枚    │申請書沒收      │
└────────────────┴─────────┴────────┘
附錄論罪科刑法條：
中華民國刑法第二百一十條
(偽造變造私文書罪)
偽造、變造私文書，足以生損害於公眾或他人者，處五年以下有期徒刑。
中華民國刑法第二百一十二條
 (偽造變造特種文書罪)
偽造、變造護照、旅券、免許證、特許證及關於品行、能力服務或其他相
類之證書、介紹書，足以生損害於公眾或他人者，處一年以下有期徒刑、
拘役或三百元以下罰金。
中華民國刑法第二百一十六條
 (行使偽造變造或登載不實之文書罪)
行使第二百十條至第二百十五條之文書者，依偽造、變造文書或登載不實
事項或使登載不實事項之規定處斷。
中華民國刑法第二百一十七條
 (偽造盜用印章印文或署押罪)
偽造印章、印文或署押，足以生損害於公眾或他人者，處三年以下有期徒
刑。
盜用印章、印文或署押，足以生損害於公眾或他人者，亦同。
中華民國刑法第二百一十八條
 (偽造盜用公印或公印文罪)
偽造公印或公印文者，處五年以下有期徒刑。
盜用公印或公印文足以生損害於公眾或他人者，亦同。
中華民國刑法第三百三十九條
(普通詐欺罪)
意圖為自己或第三人不法之所有，以詐術使人將本人或第三人之物交付者
，處五年以下有期徒刑、拘役或科或併科一千元以下罰金。
以前項方法得財產上不法之利益或使第三人得之者，亦同。
前二項之未遂犯罰之。
